【裁判字號】    99,易,1406
【裁判日期】    990617
【裁判案由】    竊盜
【裁判全文】
臺灣臺中地方法院刑事判決              99年度易字第1406號
公  訴  人  臺灣臺中地方法院檢察署檢察官
被      告  巳○○
上列被告因竊盜案件，經檢察官提起公訴（99年度偵字第4551號
、第6329號、第6745號），本院判決如下：
    主    文
巳○○犯如附表所示之竊盜罪，各處如附表所示之刑。應執行有
期徒刑肆年。
    犯罪事實
一、巳○○前於民國九十四年間，曾因施用毒品案件，經臺灣苗
    栗地方法院以九十四年度訴字第四０三號判處有期徒刑十月
    、四月，並定應執行刑為有期徒刑一年確定；其於同年間，
    復因竊盜案件，經臺灣苗栗地方法院以九十五年度易字第一
    四一號判處有期徒刑三年二月確定；前揭二案件後經法院裁
    定定應執行刑為有期徒刑四年；巳○○入監執行後，又適逢
    中華民國九十六年罪犯減刑條例之施行，其前揭所犯施用毒
    品案件所處有期徒刑十月、四月，均經臺灣苗栗地方法院以
    九十六年度聲減字第一五七八號裁定減刑二分之一為有期徒
    刑五月、二月，並與前揭不得減刑之竊盜案件所處有期徒刑
    三年二月，合併定應執行刑為有期徒刑三年八月確定；巳○○後在九十八年二月二十日因縮短刑期假釋付保護管束出監
    ，原定假釋期滿之日為九十八年四月二十一日，但其因於假
    釋期間內復觸犯施用毒品案件，現仍執行撤銷假釋所餘殘刑
    二月一日中（於本案中不構成累犯）；詎巳○○猶不知悔改
    ，仍基於意圖為自己不法所有之犯意，先後於如附表所示之
    時間，以如附表所示之方式，在如附表所示之地點，竊取如
    附表所示地○○等人之財物（其中附表編號一八號所示之犯
    行，因巳○○進入該屋內後，未發現任何具財產價值之物品
    ，故未竊得任何財物，即離開現場），其得手後隨即將所竊
    得之金飾持往臺中市○○區○○路一段二一八號之金永昇銀
    樓銷贓變賣，另竊得之家電用品則持往國道四號豐原端高架
    橋下，銷贓變賣予真實姓名、年籍均不詳，年約六、七十歲
    之成年男子，其變賣該等金飾及家電用品所得之現金與竊得
    之現鈔，均已花用殆盡。至竊得如附表編號三、一七、二一
    、二二、二四所示之車輛，則均供己代步使用，迨該等車輛
    無汽油可供行駛時，即隨意棄置於路邊（該等車輛均於附表
    所示之時間、地點尋獲，已發還被害人）。嗣巳○○因另犯
    刑事案件為警緝獲時，其於主管刑事訴追之公務員尚未發覺
    之際，即主動向臺中縣警察局東勢分局員警自首其所為如附
    表編號一至三、一三、一八至二二、二四所示之普通竊盜犯
    行及附表編號四至五、七至一二、一四、一六、二三之加重
    竊盜犯行，而自願接受裁判，始由警循線查悉上情。另其所
    犯如附表編號六、一七所示之普通竊盜犯行，係分別經未○○發現家中財物遭竊及寅○○發現其使用之車牌號碼A4－55
    00號自用小客車遭竊而報警，由員警將於失竊地點及尋獲之
    上開車牌號碼A4－5500號自用小客車上採證所採得竊嫌之指
    紋分別送請指紋鑑驗比對結果，發現該等指紋適分別與巳○○之左拇指或左中指、左環指及左食指指紋相符，又其所犯
    如附表編號一五所示之加重竊盜犯行，則係因巳○○於行竊
    之際將其所有，內置有其身分證之黑色皮夾遺留在現場，而
    分為警循線查悉所犯如附表編號六、一五、一七所示之竊盜
    或加重竊盜犯行。
二、案經地○○、宙○○、甲○○與己○○均訴由臺中縣警察局
    東勢分局，暨臺中市警察局第五分局、臺中縣警察局豐原分
    局先後報請臺灣臺中地方法院檢察署檢察官偵查起訴。
    理    由
一、按被告以外之人（包括證人、鑑定人、告訴人、被害人及共
    同被告等）於審判外之陳述雖不符刑事訴訟法第一百五十九
    條之一至之四等四條之規定，而經當事人於審判程序同意作
    為證據，法院審酌該言詞陳述或書面陳述作成時之情況，認
    為適當者，亦得為證據；當事人、代理人或辯護人於法院調
    查證據時，知有刑事訴訟法第一百五十九條第一項不得為證
    據之情形，而未於言詞辯論終結前聲明異議者，視為有前項
    之同意，同法第一百五十九條之五定有明文。立法意旨在於
    傳聞證據未經當事人之反對詰問予以核實，原則上先予排除
    ；惟若當事人已放棄反對詰問權，於審判程序中表明同意該
    等傳聞證據可作為證據；或於言詞辯論終結前未聲明異議，
    基於尊重當事人對傳聞證據之處分權及證據資料愈豐富，愈
    有助於真實發見之理念，且強化言詞辯論主義，使訴訟程序
    得以順暢進行，上開傳聞證據亦均具有證據能力。本件被告
    巳○○已於本院表示就告訴人地○○、宙○○、甲○○、己○○、被害人卯○○、壬○○、辛○○、宇○○、未○○、
    戊○○○、申○○、辰○○、亥○○、天○○、午○○、庚○○、乙○○、寅○○、子○○、丙○○、丁○○、丑○○
    、酉○○、戌○○於警詢中之言詞陳述內容並無異見，且同
    意作為證據（見本院卷第二七頁及其反面），經本院審酌告
    訴人地○○等人及被害人卯○○等人此等陳述作成時之客觀
    狀況，並無任何不當施壓或干擾，亦未有事證顯示其有遭受
    不當取供之情形，因認以之作為本案之證據亦屬適當，依上
    開刑事訴訟法第一百五十九條之五第一項之規定，自得作為
    證據使用，合先敘明。
二、上開犯罪事實，業經被告巳○○分別於警詢、偵查及本院訊
    問時均供認不諱，核與告訴人地○○、宙○○、甲○○、己○○等人及被害人卯○○、壬○○、辛○○、宇○○、未○○、戊○○○、申○○、辰○○、亥○○、天○○、午○○
    、庚○○、乙○○、寅○○、子○○、丙○○、丁○○、丑
    ○○、酉○○、戌○○等人於警詢中指訴之情節均大致相符
    （見中縣東警偵字第0990020448號卷第25頁至第26頁、第28
    頁至第29頁、第33頁至第34頁、第39頁至第40頁、第46頁至
    第47頁、第51頁至第52頁、第54頁至第55頁、第57頁至第58
    頁、第64頁至第66頁、第68頁至第69頁、第76頁至第77頁、
    、第84頁至第86頁、第88頁至第90頁、第92頁至第93頁、第
    101頁至第103頁、第111頁至第112頁、第115頁至第117頁、
    第123頁至第124頁、第126頁至第127頁、第129頁至第131頁
    、第133頁至第135頁、第137頁至第138頁，中縣豐警偵字第
    0990001676號卷第4頁及其反面，中分五偵字第0990004887
    號卷第4頁至第5頁），另本件復有採證相片、贓物認領保管
    單、失車唯讀案件基本資料、臺中縣警察局東勢分局石岡分
    駐所一般陳報單、內政部警政署刑事警察局九十八年九月二
    十五日刑紋字第0980132564號及九十九年二月一日刑紋字第
    0990013056號鑑驗書等件附卷可稽（見中縣東警偵字第0990
    020448號卷第24頁、第27頁、第30頁至第32頁、第35頁至第
    36頁、第38頁、第45頁、第48頁、第50頁、第53頁、第56頁
    、第60頁、第67頁、第72頁、第74頁、第78頁、第83頁、第
    87頁、第91頁、第95頁、第104頁、第113頁、第120頁、第1
    22頁、第125頁、第128頁、第132頁、第136頁及第136之1頁
    ，中縣豐警偵字第0990001676號卷第6頁至第7頁反面、第13
    頁至第17頁，中分五偵字第0990004887號卷第7頁至第9頁、
    第12頁至第14頁），足見被告前揭自白，適與客觀事實相符
    ，自堪予採認。是本件事證至臻明確，被告前揭犯行，均洵
    堪認定。
二、按刑法稱夜間者，係指日出前，日沒後（刑事訴訟法第一百
    條之三第三項可資參照）。再按刑法第三百二十一條第一項
    第二款之「門扇」專指門戶而言，而所謂「其他安全設備」
    ，指門扇牆垣以外，依通常觀念足認防盜之一切設備而言，
    如門鎖、窗戶等，有最高法院四十五年臺上字第一四四三號
    、五十五年臺上字第五四七號判例意旨可資參照。另按刑法
    第三百二十一條第一項第二款所謂毀越門扇、牆垣之「越」
    字，係指越入、超越或逾越而言，如係啟門入室或走入，不
    得謂為越進（最高法院二十七年上字第一八八七號、二十二
    年上字第四五四號判例、最高法院院民刑事庭總會二十四年
    七月決議參照）。查被告巳○○違犯如附表編號四所示之竊
    盜犯行時，係於日沒後、日出前之凌晨三時許，以自備之鑰
    匙一支撬壞被害人辛○○住處一樓之玻璃門門鎖後，進入屋
    內行竊，核被告此部分所為係犯刑法第三百二十一條第一項
    第一、二款之毀壞門扇、於夜間侵入住宅竊盜罪；另被告所
    犯如附表編號七、二三所示之竊盜犯行，均係以不詳之方式
    破壞告訴人宙○○、被害人酉○○之住宅屬安全設備之窗戶
    後，越入屋內行竊，核其此部分所為，均係犯刑法第三百二
    十一條第一項第二款之毀越安全設備竊盜罪；又被告以其自
    備之鑰匙一把（未扣案）開啟附表編號三、一七、二一、二
    二、二四所示被害人壬○○、寅○○、丁○○、丑○○、戌
    ○○之車輛車門後，復以該鑰匙轉啟該等車輛之電源插孔，
    將車駛離現場，供己代步之用，核被告此部分之犯行，均係
    犯刑法第三百二十條之普通竊盜罪。另被告侵入附表編號一
    八所示被害人子○○所經營之佛堂，本欲竊取財物，惟其進
    入後，因未尋得任何具財產價值之物品，即離開現場，則被
    告既已侵入屋內，著手搜尋財物，僅因未尋獲具財產價值之
    物品，始放棄行竊，離開該處，其此部分之所為，則係犯刑
    法第三百二十條第一項、第三項之普通竊盜未遂罪。被告既
    已著手行竊，然未生竊得任何財物之結果，此部分犯行僅為
    未遂犯，應依刑法第二十五條第二項之規定，按既遂犯之刑
    減輕其刑。又被告所為如附表編號一六所示之竊盜犯行，係
    於日沒後、日出前之夜間二十一時許，以自備之鑰匙開啟被
    害人乙○○住處之鋁門後，入內行竊，核其所為係犯刑法第
    三百二十一條第一項第一款之於夜間侵入住宅竊盜罪，公訴
    意旨以被告係以撬壞被害人乙○○住宅之鋁門門鎖之方式入
    內行竊，認被告此部分所為係另涉有刑法第三百二十一條第
    一項第二款之毀壞安全設備竊盜之犯行；惟被告行竊之現場
    門窗是否有遭毀損，如尚乏具體之客觀事證可證該毀損之情
    狀確實存在，應僅得以被害人主觀上之陳述為判斷之準據，
    本院遍閱全卷，均查無任何積極事證足以證明被害人乙○○
    之住宅門鎖等具防閑之設備有遭破壞之客觀情狀，而被害人
    乙○○於警詢中亦證稱住家之門窗並未遭破壞（見中縣東警
    偵字第0990020448號卷第26頁），是僅依被害人乙○○之證
    述，尚無從認定被告有何毀壞安全設備竊盜之犯行，從而，
    此部分應僅得認被告於夜間侵入住宅竊盜之加重情狀。另被
    告違犯如附表編號五、一０、一一、一五所示之竊盜犯行，
    均係以徒手或自備之鑰匙開啟被害人未○○、申○○、辰○○、庚○○等人之住宅屬安全設備之窗戶後，踰越窗戶（或
    併攀越牆垣）入內行竊，核其此部分所為，均係犯刑法第三
    百二十一條第一項第二款之踰越安全設備（或牆垣）竊盜罪
    ；又被告所為如附表編號八、九、一二、一四所示之竊盜犯
    行時，係分別以自備之鑰匙或以不詳之方式撬壞告訴人甲○○、被害人戊○○○、亥○○、午○○住家之門鎖後，啟門
    入內行竊，核其此部分所為，則均係犯刑法第三百二十一條
    第一項第二款之毀壞安全設備竊盜罪，公訴意旨認被告所為
    如附表編號一０、一二、一四所示之犯行，均係於日出前、
    日沒後之夜間為之，而認被告此部分犯行尚與刑法第三百二
    十一條第一項第一款之夜間侵入住宅之加重竊盜情狀之構成
    要件相符；惟查，被害人申○○固於警詢中稱伊係於九十八
    年十月十一日約十三時許外出，而在同日十九時許返回住處
    ，發現遭竊（見中縣東警偵字第0990020448號卷第52頁）；
    另被害人亥○○於警詢時係指稱其自九十八年十月十三日十
    九時三十分許即離開住宅外出，迄二日後始在九十八年十月
    十五日十九時三十分許返家後，發現家中物品失竊（見中縣
    東警偵字第0990020448號卷第116頁）；而被害人午○○則
    在警詢中證稱伊係於九十八年十月二十二日十九時十五分，
    發現住宅遭竊（中縣東警偵字第0990020448號卷第92頁），
    復依卷附之中華民國九十八年日出日沒時刻表（見偵字第45
    51號卷第26之1頁）所示，前揭被害人申○○、亥○○、午
    ○○返家發現物品遭竊之時間確均係於日沒後；然依警詢筆
    錄所載，被害人申○○、亥○○均離家外出歷時非短暫，則
    被告是否可能在其等離開住所後之日出後、日沒前之日間侵
    入其等住宅行竊，並無法全然排除其可能性；另被害人午○○僅於警詢中指稱其在日沒後之十九時十五分許返家，始發
    現遭竊，則被害人午○○究係在返家前之何時離開住所，筆
    錄中均未記載，是既無任何積極證據可證被告係於日沒後為
    之，自無從僅憑被害人申○○、亥○○、午○○返家發現遭
    竊之時間為日沒後，即驟認被告於此部分均係於日沒後始侵
    入住宅行竊；是依前揭被害人申○○、亥○○、午○○之證
    稱，均無從認定被告確係於日沒後始為該等竊盜之犯行，依
    刑事訴訟法「罪疑惟輕」之法則，本件此部分僅得認被告均
    係於日出後至日沒前之日間為之，尚無從認定被告有夜間侵
    入住宅之加重竊盜情狀；另被告所犯如附表編號一、二、六
    、一三、一九、二０所示之竊盜犯行，均係以其持有之鑰匙
    一把開啟告訴人地○○、被害人卯○○、未○○、天○○、
    告訴人己○○、被害人丙○○等人住家之門鎖，而入內行竊
    ，核其此部分所為，均係犯刑法第三百二十條之普通竊盜罪
    ，公訴意旨固指被告所為前揭六次竊盜犯行，均係以撬壞門
    鎖之方式為之，而認其此部分之犯行均涉犯刑法第三百二十
    一條第一項第二款之毀壞安全設備之加重竊盜犯行；惟被告
    是否係以撬壞如附表編號一、二、六、一三、一九、二０所
    示之告訴人及被害人等人住宅之門鎖之方式入內行竊，事涉
    刑罰加重竊盜罪之加重條件之構成，於審判上自需嚴格之證
    明。查被害人卯○○於警詢中稱：經伊查看家中門窗沒有遭
    破壞之痕跡，因伊等返家後發現住宅大門（鋁門）未上鎖，
    竊嫌有可能是由大門進入行竊（見中縣東警偵字第09900204
    48號卷第58頁）、被害人未○○於警詢中稱：伊家門窗牆垣
    未遭破壞（見中縣豐警偵字第0990001676號卷第4頁反面）
    、告訴人己○○於警詢中稱：伊住所大門是鋁門，鋁門鎖很
    容易打開，伊想小偷應該是從大門，打開鋁門鎖進入伊住所
    行竊（見中縣東警偵字第0990020448號卷第89頁），另告訴
    人地○○、被害人天○○、丙○○則均未曾於警詢中指稱其
    等住宅之門窗有遭破壞之跡象（見中縣東警偵字第09900204
    48號卷第64頁至第65頁、第129頁至第131頁、第123頁至第1
    24頁），且本院綜觀全卷，亦查無任何具體事證足資證明前
    揭告訴人及被害人等人之住宅門窗有遭破壞之具體情狀，檢
    察官始終未能具體指出其他被告係以破壞前揭住宅門窗之方
    式進入屋內行竊之實證，是本件此部分尚乏其他具體事證憑
    佐被告上開六次犯行係以毀壞門窗之方式行竊之情形，則其
    所證者既為須嚴格證明之事項，在無其他客觀事證情狀下，
    本件自難遽認被告此部分所為亦該當於刑法第三百二十一條
    第一項第二款之加重構成要件。被告就如附表編號一、二、
    六、一三、一九、二０所為既與加重竊盜之加重條件均未相
    合而僅構成普通竊盜罪，公訴意旨認被告所為此部分之犯行
    同涉犯刑法第三百二十一條第一項第二款之加重竊盜罪嫌，
    即有未洽；惟其基本社會事實仍屬同一，應予變更起訴法條
    。又被告所為二十四次竊盜犯行間，犯意均屬各別，行為且
    互異，復竊取侵害不同被害人之個人財產法益，各應予以分
    論併罰之。
三、再按刑法第六十二條所規定之自首，以對於未發覺之罪，向
    有偵查權之機關或公務員自承犯罪，進而接受裁判為要件，
    本件被告巳○○於另案為警緝獲後，其在臺中縣警察局東勢
    分局接受員警訊時，經員警提示該轄區被害人之報案資料予
    其觀覽，其在所涉本件如附表編號所涉犯如附表編號一至三
    、一三、一八至二二、二四所示之普通竊盜犯行及附表編號
    四至五、七至一二、一四、一六、二三所示之加重竊盜犯行
    未被發覺前，即向臺中縣警察局東勢分局員警自首其此等普
    通竊盜及加重竊盜等犯行而自願接受裁判，業經證人即臺中
    縣警察局東勢分局偵查隊員警許進寶於本院審理時到庭證述
    綦詳（見本院卷第26頁至第27頁），其所為前揭十次普通竊
    盜犯行及十一次加重竊盜犯行自咸生自首之效力，依刑法第
    六十二條前段之規定，此部分均得予減輕其刑；如附表所示
    編號一八竊盜未遂犯行部分，並遞予減輕其刑。
四、爰審酌被告巳○○為國中畢業（見臺中市警察局第五分局調
    查筆錄教育程度欄），智識程度雖不高，仍應端正品行，奮
    發向上，竟囿於貪念而竊取他人財物，對他人之財產權恣意
    擅加侵害；且其正值青壯、體無殘缺，不思循正當管道賺取
    錢財謀生，反起意行竊，亦缺乏對他人財產權應予尊重之觀
    念；並衡酌被告所竊取物品價值之犯行所肇致具體損害程度
    ，其所竊取如附表編號三、一七、二一、二二、二四所示被
    害人壬○○等人所有之車輛均已發還予被害人壬○○等人領
    回，被告犯後復始終坦承犯行，犯罪後態度尚稱良好等一切
    情狀，分別量處如主文所示之刑，並定其應執行之刑。檢察
    官雖另請求依竊盜犯、贓物犯保安處分條例第三條第一項第
    一款規定，宣告被告於刑之執行前，令入勞動場所強制工作
    ；惟本院綜合被告於本件犯罪之情節（包含竊盜使用之手段
    尚稱平和、竊取所得財物之價值未臻至鉅、部分竊得之物品
    業據領回，犯罪所致具體危害未至深重）、犯後終能坦承犯
    行之犯罪後態度，暨被告前因贓物、竊盜案件經法院判決確
    定與執行等情形（僅有一次於刑法修正前之連續竊盜犯行，
    經判處有期徒刑三年二月之前科紀錄，且依前揭犯罪事實欄
    所述，此罪刑因遭撤銷假釋執行殘刑而尚未執行完畢），認
    其尚難謂係屬有犯罪之習慣或以犯竊盜罪為業之人，且對被
    告處以如主文所示之刑，應已足收懲儆之效，是本件尚無宣
    告於刑之執行前，令被告入勞動場所強制工作之必要，應併
    予敘明之。
五、至被告巳○○所犯如附表編號二至四、六、八至一０、一三
    、一四、一六至二二、二四所示之竊盜犯行所使用之鑰匙一
    支，雖係屬其所有供違犯本件竊盜罪行所用之物；然該鑰匙
    並未據扣案，又無具體事證足認該把鑰匙係屬違禁物且仍存
    在，為免滋生日後執行之困難，爰不併為沒收之諭知，亦附
    此敘明之。
據上論斷，應依刑事訴訟法第二百九十九條第一項前段、第三百
條，刑法第三百二十條第一項、第三項、第三百二十一條第一項
第一款、第二款、第二十五條第二項、第六十二條前段、第五十
一條第五款、刑法施行法第一條之一第一項、第二項前段，判決
如主文。
本案經檢察官癸○○到庭執行職務。
中    華    民    國    99    年    6     月    17    日
                  刑事第三庭  法  官  陳思成
以上正本證明與原本無異。
如不服本判決應於收受判決後10日內向本院提出上訴書狀，並應
敘述具體理由；其未敘述上訴理由者，應於上訴期間屆滿後20日
內向本院補提理由書（均須按他造當事人之人數附繕本）「切勿
逕送上級法院」。
                              書記官  吳詩琳
中    華    民    國    99    年    6     月    17    日
附錄論罪科刑法條
刑法第三百二十條第一項
意圖為自己或第三人不法之所有，而竊取他人之動產者，為竊盜
罪，處五年以下有期徒刑、拘役或五百元以下罰金。
意圖為自己或第三人不法之利益，而竊佔他人之不動產者，依前
項之規定處斷。
前二項之未遂犯罰之。
刑法第三百二十一條
犯竊盜罪而有左列情形之一者，處六月以上、五年以下有期徒刑
：
一、於夜間侵入住宅或有人居住之建築物、船艦或隱匿其內而犯
之者。
二、毀越門扇、牆垣或其他安全設備而犯之者。
三、攜帶兇器而犯之者。
四、結夥三人以上而犯之者。
五、乘火災、水災或其他災害之際而犯之者。
六、在車站或埠頭而犯之者。
前項之未遂犯罰之。
附表：
┌──┬─────┬───────┬─────┬─────┬──────┬─────────┬─────┐
│編號│竊盜時間  │   竊盜地點   │  被害人  │竊得之財物│  行竊方式  │  應科處之刑罰    │備      註│
│    │          │              │（告訴人）│          │            │                  │          │
├──┼─────┼───────┼─────┼─────┼──────┼─────────┼─────┤
│ 1  │98年7月21 │苗栗縣卓蘭鎮中│  地○○  │現金新臺幣│以不詳之工具│巳○○竊盜，處有期│自首      │
│    │日上午9時 │庄街17號      │          │約12萬元、│開啟1樓大門 │徒刑月。        │          │
│    │許        │              │          │金項鍊1條 │門鎖，入內行│                  │          │
│    │          │              │          │（含墜子）│竊          │                  │          │
│    │          │              │          │、金戒指4 │            │                  │          │
│    │          │              │          │只、行動電│            │                  │          │
│    │          │              │          │話1支、數 │            │                  │          │
│    │          │              │          │位相機1臺 │            │                  │          │
├──┼─────┼───────┼─────┼─────┼──────┼─────────┼─────┤
│ 2  │98年7月30 │苗栗縣卓蘭鎮中│  卯○○  │現金新臺幣│以自備之鑰匙│巳○○竊盜，處有期│自首      │
│    │日17時20分│山路2之2號    │          │47,700元、│（未扣案）開│徒刑月。        │          │
│    │許前之某時│              │          │金手鍊2條 │啟1樓大門門 │                  │          │
│    │          │              │          │、金項鍊1 │鎖，進入屋內│                  │          │
│    │          │              │          │條、金戒指│行竊        │                  │          │
│    │          │              │          │10只、鑽石│            │                  │          │
│    │          │              │          │戒指1只、 │            │                  │          │
│    │          │              │          │行動電話1 │            │                  │          │
│    │          │              │          │支、咖啡色│            │                  │          │
│    │          │              │          │手提箱1個 │            │                  │          │
│    │          │              │          │、側背包1 │            │                  │          │
│    │          │              │          │個、遊戲機│            │                  │          │
│    │          │              │          │1臺       │            │                  │          │
├──┼─────┼───────┼─────┼─────┼──────┼─────────┼─────┤
│ 3  │98年8月11 │臺中縣豐原市南│  壬○○  │車牌號碼H6│以自備之鑰匙│巳○○竊盜，處有期│自首      │
│    │日16時30分│陽路184巷23號 │          │－5361號之│（未扣案）打│徒刑月。        │          │
│    │許至翌日上│前            │          │自用小客貨│開車門後，復│                  │          │
│    │午8時許間 │              │          │車1部     │以該鑰匙轉啟│                  │          │
│    │之某時    │              │          │          │該車電源插孔│                  │          │
│    │          │              │          │          │，將車駛離現│                  │          │
│    │          │              │          │          │場（該車輛於│                  │          │
│    │          │              │          │          │98年8月14日 │                  │          │
│    │          │              │          │          │23時許，在臺│                  │          │
│    │          │              │          │          │中縣豐原市三│                  │          │
│    │          │              │          │          │民路136號前 │                  │          │
│    │          │              │          │          │尋獲，已由被│                  │          │
│    │          │              │          │          │害人領回）  │                  │          │
├──┼─────┼───────┼─────┼─────┼──────┼─────────┼─────┤
│ 4  │98年8月14 │臺中縣石岡鄉萬│  辛○○  │現金新臺幣│以自備之鑰匙│巳○○毀壞門扇、於│自首      │
│    │日凌晨3時 │安村大智路2巷3│          │2,000元、 │（未扣案）撬│夜間侵入住宅竊盜，│          │
│    │20分許    │之1號         │          │行動電話1 │壞1樓玻璃門 │處有期徒刑伍月。  │          │
│    │          │              │          │支        │門鎖後，進入│                  │          │
│    │          │              │          │          │屋內行竊    │                  │          │
├──┼─────┼───────┼─────┼─────┼──────┼─────────┼─────┤
│ 5  │98年9月8日│臺中縣石岡鄉石│  宇○○  │綠頭金剛鸚│徒手開啟後方│巳○○踰越全設備竊│自首      │
│    │中午12時8 │岡村大勇街2巷 │          │鵡1隻、行 │窗戶，踰越該│盜，處有期徒刑肆月│          │
│    │分許前之某│35號          │          │動電話1支 │窗戶進入屋內│。                │          │
│    │時        │              │          │、現金新臺│行竊        │                  │          │
│    │          │              │          │幣1萬餘元 │            │                  │          │
│    │          │              │          │、富士牌相│            │                  │          │
│    │          │              │          │機1臺     │            │                  │          │
├──┼─────┼───────┼─────┼─────┼──────┼─────────┼─────┤
│ 6  │98年9月8日│臺中縣豐原市愛│  未○○  │SONY牌液晶│以自備之鑰匙│巳○○竊盜，處有期│          │
│    │16時50分許│國路97巷10號  │          │電視1臺   │（未扣案）開│徒刑月。        │          │
│    │前之某時  │              │          │          │啟1樓大門門 │                  │          │
│    │          │              │          │          │鎖，入內行竊│                  │          │
├──┼─────┼───────┼─────┼─────┼──────┼─────────┼─────┤
│ 7  │98年9月底 │苗栗縣卓蘭鎮文│  宙○○  │美金40餘元│以不詳之方式│巳○○毀越安全設備│自首      │
│    │前之某日  │峰街24號      │          │、不詳數目│破壞窗戶，踰│竊盜，處有期徒刑肆│          │
│    │          │              │          │之越幣、新│越窗戶入內行│月。              │          │
│    │          │              │          │臺幣2,000 │竊          │                  │          │
│    │          │              │          │餘元、手環│            │                  │          │
│    │          │              │          │1只、茶葉 │            │                  │          │
│    │          │              │          │3.5臺斤   │            │                  │          │
├──┼─────┼───────┼─────┼─────┼──────┼─────────┼─────┤
│ 8  │98年10月2 │臺中縣潭子鄉頭│  甲○○  │優派牌液晶│以自備之鑰匙│巳○○毀壞安全設備│自首      │
│    │日17時30分│家路158號     │          │電視1部、 │（未扣案）撬│竊盜，處有期徒刑肆│          │
│    │許前之某時│              │          │現金約新臺│壞該住處前、│月。              │          │
│    │          │              │          │幣1萬元   │前門之門鎖後│                  │          │
│    │          │              │          │          │，進入屋內行│                  │          │
│    │          │              │          │          │竊          │                  │          │
├──┼─────┼───────┼─────┼─────┼──────┼─────────┼─────┤
│ 9  │98年10月11│苗栗縣卓蘭鎮大│ 戊○○○ │現金新臺幣│持自備之鑰匙│巳○○毀壞安全設備│自首      │
│    │日17時許前│仁街22巷9號   │          │約4,200元 │（未扣案）撬│竊盜，處有期徒刑肆│          │
│    │之某時    │              │          │          │壞1樓後門之 │月。              │          │
│    │          │              │          │          │門鎖，打開該│                  │          │
│    │          │              │          │          │後門進入屋內│                  │          │
│    │          │              │          │          │行竊        │                  │          │
├──┼─────┼───────┼─────┼─────┼──────┼─────────┼─────┤
│ 10 │98年10月11│苗栗縣卓蘭鎮大│  申○○  │金戒指3個 │以攀爬外牆之│巳○○踰越牆垣及安│自首      │
│    │日13時許至│仁街22巷2號（ │          │（約6錢重 │方式到2樓， │全設備竊盜，處有期│          │
│    │同日19時許│原門牌為苗栗縣│          │）、金項鍊│再持自備之鑰│徒刑肆月。        │          │
│    │間之某時  │卓蘭鎮上新里上│          │1條、手鍊 │匙（未扣案）│                  │          │
│    │          │新86之15號）  │          │1條（約8錢│打開2樓之窗 │                  │          │
│    │          │              │          │重）      │戶，踰越窗戶│                  │          │
│    │          │              │          │          │入內行竊    │                  │          │
├──┼─────┼───────┼─────┼─────┼──────┼─────────┼─────┤
│ 11 │98年10月14│臺中縣石岡鄉萬│  辰○○  │聲寶牌37吋│自後方防火巷│巳○○踰越牆垣及安│自首      │
│    │日17時30分│安村仁愛街28  │          │液晶電視1 │攀外牆至2樓 │全設備竊盜，處有期│          │
│    │許前之某時│號            │          │臺        │後，徒手開啟│徒刑肆月。        │          │
│    │          │              │          │          │2樓之窗戶， │                  │          │
│    │          │              │          │          │踰越窗戶進入│                  │          │
│    │          │              │          │          │屋內行竊    │                  │          │
├──┼─────┼───────┼─────┼─────┼──────┼─────────┼─────┤
│ 12 │98年10月13│臺中縣石岡鄉龍│  亥○○  │國際牌32吋│以不詳之方式│巳○○毀壞門扇竊盜│自首      │
│    │日19時30分│興村忠孝街83號│          │液晶電視1 │撬壞後門門鎖│，處有期徒刑肆月。│          │
│    │許至同年月│              │          │臺、小筆電│後，啟門入內│                  │          │
│    │15日19時30│              │          │1臺、     │行竊        │                  │          │
│    │分許間之某│              │          │          │            │                  │          │
│    │時        │              │          │          │            │                  │          │
├──┼─────┼───────┼─────┼─────┼──────┼─────────┼─────┤
│ 13 │98年10月18│臺中縣東勢鎮東│  天○○  │宏碁筆記型│以自備之鑰匙│巳○○竊盜，處有期│自首      │
│    │日17時許  │蘭路195之17號 │          │電腦1臺、 │（未扣案）開│徒刑貳月。        │          │
│    │          │              │          │金項鍊1條 │啟1樓之鋁門 │                  │          │
│    │          │              │          │、遙控直昇│後，入內行竊│                  │          │
│    │          │              │          │機1臺、現 │            │                  │          │
│    │          │              │          │金新臺幣3,│            │                  │          │
│    │          │              │          │200元     │            │                  │          │
├──┼─────┼───────┼─────┼─────┼──────┼─────────┼─────┤
│ 14 │98年10月22│臺中縣石岡鄉石│  午○○  │金戒指10只│以自備之鑰匙│巳○○毀壞門扇竊盜│自首      │
│    │日19時15分│岡村廟前巷10號│          │、金手鐲1 │（未扣案）撬│，處有期徒刑肆月。│          │
│    │許前之某時│              │          │對、美金20│壞1樓廚房之 │                  │          │
│    │          │              │          │0元       │門鎖後，入內│                  │          │
│    │          │              │          │          │行竊        │                  │          │
├──┼─────┼───────┼─────┼─────┼──────┼─────────┼─────┤
│ 15 │98年10月24│臺中縣石岡鄉萬│  庚○○  │裝有現金不│從後面外牆攀│巳○○踰越牆垣及安│          │
│    │日上午8時 │安村明德路68之│          │詳之紅包袋│爬至2樓，徒 │全設備竊盜，處有期│          │
│    │20分許至同│6號           │          │1個、紀念 │手開啟2樓窗 │徒刑柒月。        │          │
│    │日15時30分│              │          │幣1個、戒 │戶，踰越該窗│                  │          │
│    │間之某時  │              │          │指1個     │戶入內行竊  │                  │          │
│    │          │              │          │          │            │                  │          │
├──┼─────┼───────┼─────┼─────┼──────┼─────────┼─────┤
│ 16 │98年10月26│臺中市北屯區昌│  乙○○  │金項鍊1條 │持自備之鑰匙│巳○○於夜間侵入住│自首      │
│    │日21時許  │平路二段金谷巷│          │、珍珠項鍊│（未扣案）開│宅竊盜，處有期徒刑│          │
│    │          │55 號         │          │5條、王秀 │啟鋁門後，進│肆月。            │          │
│    │          │              │          │美、蔡政軒│入3樓臥室行 │                  │          │
│    │          │              │          │、蔡宛珍之│竊。        │                  │          │
│    │          │              │          │護照各1本 │            │                  │          │
│    │          │              │          │、衣物1批 │            │                  │          │
│    │          │              │          │          │            │                  │          │
│    │          │              │          │          │            │                  │          │
│    │          │              │          │          │            │                  │          │
│    │          │              │          │          │            │                  │          │
├──┼─────┼───────┼─────┼─────┼──────┼─────────┼─────┤
│ 17 │98年10月30│臺中市北屯區東│寅○○（該│車牌號碼A4│以自備之鑰匙│巳○○竊盜，處有期│          │
│    │日凌晨0時 │山路238巷底   │車輛為陳榮│－5500號自│（未扣案）打│徒刑伍月。        │          │
│    │10分許至同│              │文父親陳朱│用小客車1 │開車門後，復│                  │          │
│    │日上午6時 │              │模所有，平│部        │以該鑰匙轉啟│                  │          │
│    │18分許間之│              │日由寅○○│          │該車電源插孔│                  │          │
│    │某時      │              │使用）    │          │，將車駛離現│                  │          │
│    │          │              │          │          │場（該車於98│                  │          │
│    │          │              │          │          │年10月30日上│                  │          │
│    │          │              │          │          │午10時許，在│                  │          │
│    │          │              │          │          │臺中市西屯區│                  │          │
│    │          │              │          │          │臺中港路二段│                  │          │
│    │          │              │          │          │24巷2弄17號 │                  │          │
│    │          │              │          │          │前尋獲，已由│                  │          │
│    │          │              │          │          │被害人領回）│                  │          │
├──┼─────┼───────┼─────┼─────┼──────┼─────────┼─────┤
│ 18 │98年10月間│臺中縣石岡鄉忠│  子○○  │未竊得任何│持自備之鑰匙│巳○○竊盜，未遂，│自首      │
│    │之某日    │孝街72號      │          │財物      │（未扣案）開│處有期徒刑壹月。  │          │
│    │          │              │          │          │啟該佛堂之門│                  │          │
│    │          │              │          │          │鎖，進入屋內│                  │          │
│    │          │              │          │          │行竊        │                  │          │
├──┼─────┼───────┼─────┼─────┼──────┼─────────┼─────┤
│ 19 │98年10月間│臺中縣石岡鄉忠│  己○○  │金耳環約4 │持自備之鑰匙│巳○○竊盜，處有期│自首      │
│    │某日      │孝街239號     │          │、5對     │（未扣案）開│徒刑貳月。        │          │
│    │          │              │          │          │啟1樓之鋁門 │                  │          │
│    │          │              │          │          │，進入屋內行│                  │          │
│    │          │              │          │          │竊          │                  │          │
├──┼─────┼───────┼─────┼─────┼──────┼─────────┼─────┤
│ 20 │98年11月2 │臺中縣石岡鄉萬│  丙○○  │現金新臺幣│持自備之鑰匙│巳○○竊盜，處有期│自首      │
│    │日17時許前│安村仁愛街33號│          │數百元    │（未扣案）開│徒刑貳月。        │          │
│    │之某時    │              │          │          │啟鋁門，進入│                  │          │
│    │          │              │          │          │屋內行竊    │                  │          │
├──┼─────┼───────┼─────┼─────┼──────┼─────────┼─────┤
│ 21 │98年11月1 │臺中市西屯區四│丁○○（該│車牌號碼RX│以自備之鑰匙│巳○○竊盜，處有期│自首      │
│    │日上午11時│川3街41號前   │車為丁○○│－4962號自│（未扣案）打│徒刑月。        │          │
│    │許至同月3 │              │父親林獻徵│用小客車1 │開車門後，復│                  │          │
│    │日上午7時 │              │所有，平日│部        │以該鑰匙轉啟│                  │          │
│    │30 分許間 │              │由丁○○使│          │該車電源插孔│                  │          │
│    │之某時    │              │用）      │          │，將車駛離現│                  │          │
│    │          │              │          │          │場（該車於98│                  │          │
│    │          │              │          │          │年11月3日18 │                  │          │
│    │          │              │          │          │時30分許，在│                  │          │
│    │          │              │          │          │臺中縣石岡鄉│                  │          │
│    │          │              │          │          │萬安村仁愛路│                  │          │
│    │          │              │          │          │33 號前尋獲 │                  │          │
│    │          │              │          │          │，已由被害人│                  │          │
│    │          │              │          │          │領回）      │                  │          │
├──┼─────┼───────┼─────┼─────┼──────┼─────────┼─────┤
│ 22 │98年11月29│臺中市南區文心│  丑○○  │車牌號碼SR│以自備之鑰匙│巳○○竊盜，處有期│自首      │
│    │日22時許前│南十路與德富路│          │－1885號自│（未扣案）打│徒刑月。        │          │
│    │某時      │口之停車格    │          │用小客車1 │開車門後，復│                  │          │
│    │          │              │          │部        │以該鑰匙轉啟│                  │          │
│    │          │              │          │          │該車電源插孔│                  │          │
│    │          │              │          │          │，將車駛離現│                  │          │
│    │          │              │          │          │場（該車於98│                  │          │
│    │          │              │          │          │年12月1日15 │                  │          │
│    │          │              │          │          │時30分許，在│                  │          │
│    │          │              │          │          │臺中縣大里市│                  │          │
│    │          │              │          │          │積善橋上尋獲│                  │          │
│    │          │              │          │          │，已由被害人│                  │          │
│    │          │              │          │          │領回）      │                  │          │
├──┼─────┼───────┼─────┼─────┼──────┼─────────┼─────┤
│ 23 │98年11月間│臺中縣東勢鎮東│  酉○○  │相機1臺、 │以不詳之方式│巳○○毀越安全設備│自首      │
│    │之某日    │蘭路永盛巷12之│          │現金新臺幣│撬壞窗戶後，│竊盜，處有期徒刑肆│          │
│    │          │9號           │          │400元至500│踰越該窗戶入│月。              │          │
│    │          │              │          │元        │內行竊      │                  │          │
│    │          │              │          │          │            │                  │          │
├──┼─────┼───────┼─────┼─────┼──────┼─────────┼─────┤
│ 24 │98年12月3 │臺中市北區篤行│戌○○（該│車牌號碼NQ│以自備之鑰匙│巳○○竊盜，處有期│自首      │
│    │上午6時16 │路296巷3之3號 │車輛為劉慶│－4930號自│（未扣案）打│徒刑月。        │          │
│    │分許      │對面之空地    │聲配偶蔡美│用小客車1 │開車門後，復│                  │          │
│    │          │              │玲所有，平│部        │以該鑰匙轉啟│                  │          │
│    │          │              │日由戌○○│          │該車電源插孔│                  │          │
│    │          │              │使用）    │          │，將車駛離現│                  │          │
│    │          │              │          │          │場（該車於98│                  │          │
│    │          │              │          │          │年12月4日上 │                  │          │
│    │          │              │          │          │午6時30分許 │                  │          │
│    │          │              │          │          │，在臺中市北│                  │          │
│    │          │              │          │          │區○○○路3 │                  │          │
│    │          │              │          │          │段209號前尋 │                  │          │
│    │          │              │          │          │獲，已由被害│                  │          │
│    │          │              │          │          │人領回）    │                  │          │
└──┴─────┴───────┴─────┴─────┴──────┴─────────┴─────┘

司法院資訊處製作；財團法人民間司法改革基金會備份。
